# 合并范围的确定，请指教

提问人：负债经营 时间：2012-08-13 16:37:00
A公司与D公司签订委托生产（经营）合同，A公司不拥有D公司所有权，但按照合同协议的约定能对D公司的生产经营活动（包括财务和经营政策）实施控制，A是否应该将D纳入合并范围啊？ 控制，是指一个企业能够决定另一个企业的财务和经营政策，并能据以从另一个企业的经营活动中获取利益的权利，案例中，A公司未获取经济利益，是否还应纳入合并？

回答人：chenyiwei
委托经营情况下的合并报表范围界定问题比较复杂，需根据具体的协议条款分析。本版面对此问题有多次讨论，请搜索一下。另外未来依据IFRS 10修订中国的合并报表准则，引入委托人／代理人概念后，对解决这个问题应会有帮助。